【裁判字號】    97,消債更,17
【裁判日期】    971124
【裁判案由】    更生事件
【裁判全文】
臺灣澎湖地方法院民事裁定            97年度消債更字第17號
聲  請  人  甲○○
即  債務人
上列當事人聲請消費者債務清理事件，本院裁定如下：
    主  文
債務人甲○○自中華民國九十七年十月二十四日上午十時起開始
更生程序。
    理  由
一、按法院開始更生程序之裁定，應載明其年、月、日、時，並
    即時發生效力，消費者債務清理條例第45條第1項定有明文
    。
二、本件債務人主張：債務人前因積欠信用卡、現金卡、信用貸
    款等債務，曾於民國95年4月間依「中華民國銀行公會會員
    辦理消費金融案件無擔保債務協商機制」與債權銀行成立協
    商，按協商內容，自95年5月起，每月須償還新臺幣（下同
    ）52,928元，當時債權人台東區中小企業銀行（現已併為荷
    商荷蘭銀行股份有限公司）拒絕參與該次協商，並要求債務
    人按月清償，每月約5,500元。債務人任職於澎湖縣馬公市
    戶政事務所，月薪約47,000元，即使不扣除必要支出，也無
    力每月同時清償協商金額及台東區中小企業銀行債務，四處
    向親友籌措資金勉強償還數月後，只得於96年3月毀諾。債
    務人有前開客觀上不可歸責於己之事由及不能清償債務情事
    ，且其無擔保或無優先權之債務總額未逾1,200萬元，復未
    經法院裁定開始清算程序或宣告破產，爰向本院聲請更生等
    語。經查：債務人所主張之上開事實，業據提出債權人清冊
    、財團法人金融聯合徵信中心債務清理條例前置協商專用債
    權人清冊、財產及收入狀況說明書及相關發票單據、戶籍謄
    本2份、協商成立協議書及無擔保債務還款計畫、債務人財
    產歸屬資料清單及92年度至96年度綜合所得稅各類所得資料
    清單、債務人之母及兄弟姊妹等四人財產歸屬資料清單及96
    年度綜合所得稅各類所得資料清單、郵局存摺影本、95及96
    年度薪資所得扣繳憑單卡等為證。查債務人95年度所得為
    671,393元，每月平均所得為55,949元，經扣除內政部公佈
    之95年度每人最低生活標準9,210元及債務5,500元後，僅餘
    41,239元，已無法清償協商金額52,928元，則債務人有客觀
    上不可歸責於己之事由及不能清償債務情事，又查無債務人
    有消費者債務清理條例第6條第3項、第8條或第46條各款所
    定駁回更生聲請之事由存在，則債務人聲請更生，應屬有據
    ，爰裁定如主文。
中    華    民    國    97    年    11    月  24  日
                      民事庭法  官  陳介安
上為正本係照原本作成
本件不得抗告
本裁定已於97年11月24日上午10時公告。
中    華    民    國    97    年    11    月  24  日
                            書記官  鄭松安


司法院資訊處製作；財團法人民間司法改革基金會備份。
